# 为关联方提供担保的收入确认问题

提问人：dongerlei 时间：2020-07-23 21:38:00
请教陈老师关于企业为关联方提供担保的收入问题
甲公司与X银行签订协议，在一定额度范围内，为其关联方的供应商在X银行的保理行为提供担保服务（债务人为甲公司的供应商）。
甲公司向被担保的关联方收取报酬；
1 、甲公司的该项收入在关联方偿还X银行债务时确认是否合理？
2 、保理合同签订，X银行向融资方放款后，甲公司是否需要计提预计负债？

回答人：chenyiwei
因为该事项可能涉及关联交易（尽管直接合同对方是关联方的供应商，一般理解供应商不是关联方），因此还是要关注这样安排的背景，以及交易是否公允和具有商业实质。
在确保交易公允和具有商业实质的前提下，甲公司对于该项担保的处理，遵循财务担保合同的一般会计处理原则，即将从供应商收取的担保费予以递延，在担保期内摊销确认收入；相关负债的期末计量遵循金融工具确认和计量准则相关规定，如《企业会计准则第 22 号——金融工具确认和计量（ 2017 年修订）》第二十一条规定等。注意在新准则下，财务担保合同同样适用预期信用损失模型计量信用损失。